最　高　行　政　法　院　判　決
　　　　　　　　　　　　　94年度判字第00384號
上　訴　人　行政院公平交易委員會
代　表　人　乙○○
被 上訴 人　鈺盛企業有限公司
代　表　人　丙○○
訴訟代理人　甲○○律師
上列當事人間因公平交易法事件，上訴人對於中華民國92年9月
10日臺北高等行政法院91年度訴字第3056號判決，提起上訴。本
院判決如下：
　　主  文
原判決廢棄，發回臺北高等行政法院。
　　理  由
一、上訴人根據檢舉調查結果，被上訴人以假藉招徠不特定人從
    事家庭式代工之虛偽方法，實際從事販賣代工原料或設備圖
    利，為足以影響交易秩序之欺罔及顯失公平之行為，違反行
    為時公平交易法第24條規定，乃依同法第41條前段規定，以
    民國91年1月29日公處字第091020號處分書命被上訴人自處
    分書送達之次日起，應立即停止前開足以影響交易秩序之欺
    罔及顯失公平行為，並處以罰鍰新台幣（下同）1,000,000
    元。被上訴人不服，提起訴願，亦遭駁回，遂提起本件訴訟
    。
二、被上訴人於原審起訴主張略以：被上訴人對前往應徵家庭代
    工者，均予指導試作，告知製作過程及產品標準，並附作法
    單，詳細解說至應徵者完全明瞭製作過程及可勝任後，雙方
    始行締約，除所有代工者，均可查訊證人外，並有作法單及
    所附樣品、半成品、空白模型、塗料針筒可稽。在原料購買
    方面，應徵者確可自行前往化工原料行購買塗在壓克力板上
    之溶劑及油墨，由其教導調配比例，然因大部分代工者都嫌
    麻煩，希望委託代工公司代購調配，不論為公司代購或自購
    原料，皆由其提供樣品、模型、針筒等工具供代工者使用，
    代工者就其壓克力產品僅須上色料，上錯色亦可擦掉修改，
    非如原處分所稱成功率很低。生手代工者第1個月生產數量
    少乃屬正常，若中途沒耐心做時，可將代工原料退還公司，
    退費視色料剩餘多寡而定，此除有自購原料之代工者吳芝瑄
    、蕭麗珍、劉安晏、許淑芬、李強可資證明外，並經被上訴
    人出具之工資表說明欄第4項記載可稽。另被上訴人回收之
    代工完成品確有銷往大陸或美國，非如原處分所稱無銷售通
    路，況被上訴人於雙方締約時，已事先告知代工產品施作之
    困難度及成品合格率等訊息，並無利用應徵者急迫、輕率或
    無經驗而與之締約，且對代工者確有提供樣品，詳細說明所
    需購買之原料數量、成分、原料調配比例。至於長期代工者
    吳芝瑄在上訴人調查時，就所購原料之數量、成分、原料調
    配比例及購買發票等項，均有詳細說明，乃因上訴人筆錄漏
    未記載，致生誤會，請傳該長期代工者吳芝瑄查證，即可證
    明。被上訴人如未就所購原料之數量、成分、原料調配比例
    等項詳予說明，則吳芝瑄等自行購買原料之人豈有可能長期
    代工？葉雅玲係應徵小妹，負責接聽電話不管業務，且僅工
    作1個月左右，對公司之業務及對代工之原料成分、品名、
    單價及調配比例等，自屬全無所悉，有代工者卜英瓊、劉安
    晏可資證明，上訴人竟據此為不利於被上訴人之認定，無法
    令人甘服。況代工者加工後，不可能發生原料變質無法施作
    之情事，此有由公司代購原料之代工者陳碧珠、卜英瓊、趙
    淑惠可證，且依公司出具之工資說明欄第５項可知，不可能
    如檢舉人主張因加工後原料變質無法施作，或因完成品合格
    率甚低而未領得任何工資。上訴人指長期代工之吳芝瑄、趙
    淑惠、楊淑華、陳碧珠在上訴人調查時，何以既表示「初期
    代工合格率僅為4成以下、達成率很低」，竟又「無法說出
    其成功率、成功率約為五分之一、成功率不高，不到百分之
    30」，按工廠新進工人，其初期之效率，因各別經驗及能力
    不同而有高低之異，故不能以初期成功率不高，遽謂為違反
    公平交易法，而應徵者學習代工技術，並拿取代購之材料，
    自當支付代工材料費，故被上訴人在代工者未取得工資前要
    求支付16,000元或14,000元代購之材料費，且被上訴人已事
    先揭露代工困難度甚高之資訊，並於代工者加工發生困難向
    其申訴時，均予協助至完成為止。被上訴人就原料成分、品
    名、調配比例等均在工資表上有明確說明，代工者欲委託被
    上訴人代購或自購，均出於代工者自願，而委託公司代購顏
    料者，第一批均由公司以固定價格供應顏料，而其價格絕無
    過高，並無違反公平交易法，顏料如有不足，均由公司供應
    補足；自購顏料者，其所購顏料，則因購買之地點與顏色之
    不同，而異其價格，故自購顏料者所購買之價格均由自購者
    與出售者互相意思表示一致而定，公司自無從告知各該人所
    購顏料之單價。至於第二批顏料，均由公司負責，不發生價
    格高低之問題。而產品之製造過程，難免會有做錯或修改之
    情事，自購顏料者，遇有做錯或修改時，所需顏料更多，恆
    高於公司代購之費用，故訴願決定書所云，顯屬誤會。退貨
    金額應視原料剩餘之多寡而定，剩餘多者，退貨金額自必較
    高，自無從定出一成不變之「退貨金額」，至於委由公司代
    購之原料，因可退貨，故無訂有支出費用不得要求退貨之規
    定，有證人即代工者高敏玫、王淇任可資証明。訴願決定以
    「代工者退貨時皆以2成至8成金額退回予代工者，並無訂有
    支出費用不得要求退還之規定」云云，而為不利於被上訴人
    之認定，亦屬違誤。針對代工原料代工者可至他處購買原料
    部分乙節，被上訴人已提出具體事證以供調查，詎上訴人竟
    空言指責被上訴人，並以推測擬制之方法泛言，顯屬誤會。
    又代工者退貨部分，已經被上訴人說明，詎上訴人仍以推測
    擬制之方法空言指責被上訴人，亦為無理由。至於訴願決定
    書謂被上訴人亦無提供代工者退費資料到會供參云云，被上
    訴人於上訴人調查時，有提出代工者退費資料，僅因代工退
    費之人，認其既經退費，已與代工無關，而不願留下其住址
    ，致被上訴人僅向上訴人提出代工退費人之姓名，無從據以
    提出其住址。而上訴人竟謂「沒住址不算」，未予收下，並
    非被上訴人在上訴人調查時「無提出代工者退費資料」，直
    至最近始查知代工退費人之住址，始得在起訴狀上予以陳明
    ，上述事實請傳訊所有代工者及證人吳芝瑄、蕭麗珍、劉安
    晏、許淑芬、李強、陳碧珠、高敏玫、王淇任即可查證，爰
    請將訴願決定及原處分均撤銷等語。
三、上訴人則略以：本案緣於89年8月洪君來函檢舉，復於90年8
    月30日另一檢舉人陳君亦向上訴人提出檢舉，上訴人為進一
    步瞭解本案事實，爰分別於89年9月8日、90年10月4日函請
    洪君、陳君至上訴人說明，洪君陳述略以「被上訴人表示其
    產品製作容易，即使是小孩都可以勝任，一天可領1,000元
    以上，該公司目前有許多代工者從事此一代工．．．。本人
    簽約後，與葉小姐聯絡，表示受不了該產品味道，想要換產
    品，葉小姐表示其他產品已沒有，所以只能繼續做下去，否
    則退貨只能退2,000元。葉小姐表示原料可以到他處買，但
    是我始終不知道何處可購，他所說的他處始終未提供予本人
    ，僅表示向其購買較為方便。」另一檢舉人陳君則偕同當日
    前去被上訴人處所之友人黃君至上訴人處，除重申前開檢舉
    內容，並謂：「被上訴人於現場向渠等2人說明，代工者平
    均每月可以作出成品200隻，惟實際上渠等2人攜回家中製作
    後發現，1隻也沒能完成，主要原因係因梳子模型乾燥後，
    其表面會呈現高低不平，還要自己買酒精用力擦拭，才能把
    不均勻或溢出之原料擦乾淨，非常耗時，且作出之成品不能
    像樣品一樣平整，此一現象與在被檢舉人營業所現場製作時
    之情形大不相同。此外，檢舉人發現原料濃度很稀，經向被
    上訴人詢問，被上訴人稱原料之濃淡可以調配，並請檢舉人
    繼續製作，檢舉人勉予同意，直至90年8月13日檢舉人陳君
    向被上訴人表示不願再製作，並要求退還原料費用時，被上
    訴人之職員陳小姐及呂小姐皆表不同意，並稱依規定兩造簽
    約超過1個月可以不退錢，經過檢舉人據理力爭，被上訴人
    才退還檢舉人2成之原料費共3,200元。」又上訴人於89年9
    月22日、10月24日函請被上訴人至上訴人所在地陳述意見，
    被上訴人之陳述紀錄略以「其中代工戶僅有陳碧珠、吳芝瑄
    、楊淑華、卜英瓊等四名，並無其他名冊，貴會要求88年至
    目前為止之代工名冊，依本公司沒有留底，88年之資料已銷
    毀，無法提供．．．並無退貨人員名冊．．．原料由土城新
    美光公司提供。」上訴人更於90年8月2日派員前往被上訴人
    營業所進行查訪，被上訴人當時在職職員葉雅玲謂「本人係
    於90年2月起任職於被上訴人，至今每天來應徵代工之人數
    約為3、4人，繳交成品約1人。應徵者有些自行購買原料，
    有的由被上訴人代購。客戶每月大多能領1萬多至2萬多。有
    關材料之成份、單價及調配比例，本人並不清楚，不向公司
    購買原料者，本人會拿一支樣品給客戶，叫他們自行前往化
    工廠購買塗在壓克力板上顏料，如此即可購得。」同日被上
    訴人亦為陳述略以「有一位代工者自行至他處購買原料，但
    無名單，該代工戶之姓名為吳芝瑄。另由被上訴人代購原料
    而作成成品達到2800隻之代工者，共有卜英瓊、楊淑華、趙
    淑惠及陳碧珠等4名代工者。」上開陳述與92年7月22日準備
    程序中，被上訴人所聲明之證人幾為自購原料之說法顯有矛
    盾。末為瞭解上開代工者參與系爭代工之製作情形，上訴人
    爰函請卜英瓊、吳芝瑄、趙淑惠、楊淑華及陳碧珠至上訴人
    所在地說明，惟因卜君已他遷不明，故僅有其餘4人提出說
    明略以「初期代工之合格率僅為4成以下」、「達成率很低
    ，無法說出其成功比率」、「成功率約為五分之一」、「成
    功率不高，不到百分之30」。據上，上訴人業依公平交易法
    第27條規定之調查程序逐一為之，通知被上訴人及關係人到
    場陳述並提出相關事證，並派員前往被上訴人營業所為必要
    之調查，又本案被上訴人於前揭長達1年之調查過程中，僅
    一再表示無法提出代工者名單，相關資料均已銷毀，上訴人
    爰綜合調查所得事證，認定被上訴人行為核已違反公平交易
    法第24條規定，原處分之認事用法洵無違法不當，本案被上
    訴人於行政救濟階段方訴稱直至最近才查知代工退費人之地
    址等語，顯與前揭證詞相違，不足採信。案據上訴人綜合檢
    舉人、為被上訴人代工者、被上訴人代表人及被上訴人職員
    之陳述及其他調查所得事證，發現締約當時被上訴人並未事
    先告知代工產品施作困難度及成品合格率等訊息，反利用失
    業者急須收入或家庭主婦有幫助家計之需求，以代工容易及
    收益高為誘因，促使應徵者與其簽訂「委託書」，並依據該
    契約內容，要求檢舉人購買第1次代工原料，而本案檢舉人
    等事後因加工後原料變質無法施作，或所完成之成品合格率
    甚低，未領得任何工資之情形，亦與被上訴人於檢舉人前往
    應徵時所宣稱之「作完一批原料可得利潤99,200元」差異甚
    大，此觀為被上訴人長期代工之吳芝瑄、趙淑惠、楊淑華及
    陳碧珠之陳述紀錄亦可證實系爭代工產品施工之困難。又本
    案檢舉人等實際從事代工後，發現此項代工之技術性和困難
    度極高，即向被上訴人請求協助、更換原料或提供其他改善
    措施，以利完成加工品，惟被上訴人均未接受或代為尋求解
    決方法，復按檢舉人陳述及上訴人調查結果，亦足證被上訴
    人有以「代購」原料為名，掩飾其販售代工原料圖利之事實
    。上訴人嗣於91年2月28日仍有接獲民眾檢舉被上訴人類似
    違法情事，顯見被上訴人確有前開違法行為，不容卸責等語
    ，資為抗辯。
四、原審斟酌全辯論意旨及調查證據之結果，略以：經查依據被
    上訴人與應徵者簽訂之委託書第一段內容記載，且代工者應
    徵時，被上訴人均予指導試作，告知製作過程及產品標準，
    詳細解說至應徵者瞭解時，始簽訂委託書，簽訂委託時並給
    予工資表及作法單之事實業經上訴人代工者劉安晏、吳芝瑄
    、林許淑芬、蕭麗珍、李強及王淇任等6人於結證屬實。再
    代工者可自購原料，上開6位代工者，除王淇任係向被上訴
    人購買原料外，均依被上訴人提供之樣品自行在外選購原料
    ，並無原料變質之問題發生，至王淇任簽約後半個月即停止
    施作，將剩餘原料由被上訴人作價7,000元收回，亦無變質
    之問題等情，業據上開證人等陳證一致。被上訴人於代工者
    應徵時，已事先告知代工者初期施作時須耐心及細心，由於
    代工者均為兼差性質，初期施作因不熟悉，完成較慢，待一
    段時日，即可依標準完成產品之施作等情，亦為上開證人結
    證明確，且代工者簽約後，施作上發生困難尋求被上訴人協
    助，被上訴人詳予指導改正等情，亦據上開證人等陳證甚詳
    。被上訴人與代工者簽訂委託書時，均交付代工者作法單及
    工資表，業據上開證人結證一致，而觀工資表已明確記載原
    料之成分、品名及調配比例，代工者依工資表所載，自行選
    購原料，要屬易事，且作法單亦明載施作之要領及產品標準
    。凡上，可知被上訴人對於應徵之代工者，並無以欺騙或故
    意隱瞞重要交易資訊等引人錯誤之方法，使應徵者簽訂委託
    書之情事，且應徵者初次簽訂委託書，向被上訴人購買原料
    者，支付一定之原料價金，乃事理之常，要無利用契約優位
    地位可言；另被上訴人於訂約前後，所為說明、指導之協力
    ，亦符訂約者之義務，應堪認定。次查，檢舉人洪君及陳君
    均於應徵時，與被上訴人簽有委託書，核與原審法院準備程
    序中所傳訊6位證人所陳一致，且檢舉人洪君於簽立委託書
    之89年8月9日當日即思反悔不做，依其前開檢舉書及在上訴
    人處所作陳述紀錄，並未提及被上訴人未於締約當時告知代
    工產品施作之難易度及成品合格率，而檢舉人陳君係於90年
    7 月18日與被上訴人簽立委託書，於同年8月13日向被上訴
    人表示不願再做，於上訴人調查時陳稱應徵時被上訴人有告
    知只要有耐心便可以完成等語。上訴人調查時，曾約訪代工
    者吳芝瑄、趙淑惠、楊淑華及陳碧珠說明，該4人雖提出說
    明略以「初期代工之合格率僅為4成以下」、「達成率很低
    ，無法說出其成功比率」、「成功率約為五分之一」、「成
    功率不高，不到百分之30」等語，惟未提及被上訴人於其等
    應徵時，未事先告知施作之難易度及成品合格率。衡之經驗
    法則，代工者欲自行在外購買原料時，被上訴人苟未告知原
    料成分、品名及調配成分，代工者豈有自掏腰包，干冒損失
    之可能，況被上訴人與代工者簽訂委託書時，均交付代工者
    作法單及工資表，業據上開證人結證一致，而觀工資表已明
    確記載原料之成分、品名及調配比例，代工者依工資表所載
    ，自行選購原料，要屬易事，足證檢舉人所稱被上訴人未告
    知原料成分、品名及調配比例，洵不足採。準此，上訴人認
    定被上訴人於檢舉人購買第一次代工原料時，未事先告知代
    工產品施作困難度及成品合格率等訊息，顯有利用應徵者急
    迫、輕率或無經驗而締約，被上訴人無法說出化工原料之具
    體成份，以致無法至他處購買，最後還是選擇由被上訴人代
    購，檢舉人加工後原料變質無法施作，所完成之成品合格率
    甚低等情，均係僅憑上開2位檢舉人毀約之片面檢舉，及上
    訴人之未有確切證據之推論，難期公允，所為處分即屬速斷
    。復查，被上訴人回收之代工完成品亦有銷售之憑證，此有
    銷往大陸訂單及請款聯絡單、寄送貨物收據及發票可憑，另
    銷往美國者亦有國際快捷郵件可按。又被上訴人代工者吳芝
    瑄、趙淑惠、楊淑華及陳碧珠於上訴人調查時所陳代工初期
    成品合格率低乙節，衡之經驗法則，要屬任何代工行業之初
    期代工者施作熟悉度之問題，苟被上訴人於訂約之初，已盡
    說明之義務及令代工者試作之指導，則事業已盡其契約義務
    ，至初期成品合格率之低度，要屬代工者本身應克服之問題
    ，要無據為指摘被上訴人居於契約優位地位之餘地。至被上
    訴人職員葉雅玲於上訴人調查時雖未能清楚表示原料之成分
    、單價及調配比例，惟原審法院準備程序調查時，上開6位
    證人均不認識葉雅玲，足證葉雅玲非被上訴人公司幹部，其
    無法了解原料成分、單價及調配比例一節，要無執為代工者
    悉向被上訴人購買原料之證據至明。從而，上訴人以2位檢
    舉人片面之檢舉詞語及未盡詳盡之調查所得，即認定被上訴
    人之營業方式係以虛偽假藉招徠不特定人從事家庭式代工之
    方法，實際上從事販賣代工原料或設備，及以其他名目收取
    費用圖利，參諸前揭證人結證及說明，要屬無據。至於上訴
    人主張原審法院準備程序所傳訊證人及所提出之代工者作法
    單及工資表，未據被上訴人於上訴人調查時提出乙節，按公
    平交易委員會依公平交易法第27條第1項第3款為調查時，得
    派員前往有關團體或事業之事務所、營業所或其他場所為必
    要之調查，上訴人調查時，為取得處分所依據之相關證據，
    自應依前開法條為縝密之蒐證，要不得以被檢舉人未提出相
    關資料，執為其處分有理之依據。另上訴人主張其曾因被上
    訴人為類似行為，而對被上訴人為相同之處分云云，按有前
    科者，無不能從良改過之理，要無以過往受處分之紀錄，執
    為本件被上訴人亦為違反公平交易法之參據。至於上訴人提
    出另一檢舉人李明儒資料乙節，查該李明儒檢舉資料非本件
    處分之依據事實，自無資為本件處分是否有理之憑據。末按
    至被上訴人處應徵代工者，非均向被上訴人購買原料者，即
    使向被上訴人購買原料，亦有被上訴人製發之代工者作法單
    及工資表，分別明確記載施作方法及原料之成分、品名及調
    配比例，代工者依工資表所載，自行選購原料，要屬易事，
    且作法單亦明載施作之要領，應徵者基於自由意志所為委託
    書之簽訂，事後悔約，要求全額索回購買原料之價金，遭被
    上訴人以違反委託書之約定拒絕，而提出檢舉，上訴人未盡
    詳實之調查，遽依檢舉及調查所得，遽論被上訴人利用失業
    者急須收入或家庭主婦有幫助家計之需求，以代工容易及收
    益高為誘因，促使至其營業所應徵家庭代工者與其簽訂委託
    書，據以要求應徵者購買第一次代工原料，惟其締約時並未
    事先告知代工產品施作之困難度及成品合格率等訊息，在雙
    方資訊不對等情況下，被上訴人有利用應徵者急迫、輕率或
    無經驗而與之締約情事，因認被上訴人上開行為違反公平交
    易法第24條規定，顯屬速斷。綜合上述，上訴人基於2位檢
    舉人之檢舉及未詳盡之調查，認定被上訴人以假藉招徠不特
    定人從事家庭式代工之虛偽方法，實際上從事販賣代工原料
    ，或設備圖利，屬足以影響交易秩序之欺罔及顯失公平行為
    ，公平交易法第24條、第41條前段，命被上訴人自處分書送
    達次日起，應立即停止前開足以影響交易秩序之欺罔及顯失
    公平之行為，併處100萬元罰鍰，顯有未合，訴願決定未予
    糾正，亦有未洽。被上訴人訴請撤銷，為有理由，應予准許
    ，爰併予撤銷。
五、本院經核原判決固非無見。惟查「除本法另有規定者外，事
    業亦不得為其他足以影響交易秩序之欺罔或顯失公平之行為
    。」、「公平交易委員會對於違反本法規定之事業，得限期
    命其停止、改正其行為或採取必要更正措施，並得處新台幣
    5萬元以上2,500萬元以下罰鍰。」公平交易法第24條、第41
    條前段分別定有明文。而所謂「欺罔」係對於交易相對人，
    以積極欺瞞或消極隱匿重要交易資訊致引人錯誤之方式，從
    事交易之行為；「顯失公平」則係指「以顯失公平之方法從
    事競爭或商業交易」之行為。是以，事業倘有下列情事之一
    ，如：虛偽招徠代工者，並以欺騙或故意隱匿重要交易資訊
    等引人錯誤之方法，使其簽訂代工契約；或虛偽徵求代工者
    ，回收之代工完成品無銷售通路或銷售所得與固定支出顯不
    相當，實際上以販賣代工原料或設備，或以其他名目收取費
    用為主要收入來源；或違反契約上之說明、照顧及協力義務
    ；或利用應徵者之輕率、急迫或無經驗而締約；或基於契約
    優勢地位，使代工者向其支付一定費用購買工作所需材料或
    設備；或以其他名目收取費用，並訂有所支出費用不得要求
    退還之規定；或於締約同時已自代工者獲取經濟上之不當利
    益等，因屬足以影響交易秩序之欺罔或顯失公平行為，核已
    違反上開公平交易法第24條之規定。次查檢舉人皆陳稱被上
    訴人未告知原料名稱及調配比例，無法自行購買原料，而被
    上訴人提供惟一自行購買原料之代工者吳芝瑄亦承認不知原
    料名稱，只向該店表示購買「白色、黃色、紅色」之原料。
    依一般經驗判斷，代工者在無法獲知明確之代工原料行地址
    、商號、及成份之情形下，加以化工原料行中原料種類、品
    名眾多，為避免買錯原料遭受不必要之損失，深怕影響代工
    成品品質之下，自然會選擇透過被上訴人代購原料之途徑。
    則是否有被上訴人未明確告知代工者代工原料之成分、品名
    等，致代工者大部分多無法自行購買原料，而由被上訴人代
    購原料之情事，已不無疑義。且被上訴人於上訴人調查時自
    承其代工戶僅有陳碧珠、吳芝瑄、楊淑華、卜英瓊等4名，
    並無其他名冊，88年至目前為止之代工名冊沒有留底，88年
    之資料已銷毀，無法提供。嗣於原審卻改稱已查得其餘代工
    名單，前後不一，則該等其餘代工戶人證之證據力如何，亦
    有再查明之必要。再查原判決遽以該等其餘代工戶均證稱不
    認識葉雅玲，即認足證葉雅玲非被上訴人公司幹部，其無法
    了解原料成分、單價及調配比例乙節，要無執為代工者悉向
    被上訴人購買原料之證據至明。是尚難謂與經驗法則及證據
    法則無違。末查上訴人於調查期間具有檢舉人提供之工資單
    ，然該工資單並未記載原料之成分、品名及調配比例，與被
    上訴人於原審始提出之工資單內容並不相同，原判決未明
    其採證後者之理由，即認以代工者依工資表所載，自行選購
    原料，要屬易事，亦嫌速斷。綜上所述，原判決不察，以前
    述理由將原處分及訴願決定均撤銷，即難謂無違誤。上訴意
    旨指摘原判決不當，為有理由，應將原判決廢棄，由原法院
    詳為調查後，另為適法之裁判。
據上論結，本件上訴為有理由，依行政訴訟法第256條第1項、第
260條第1項，判決如主文。
中    華    民    國    94    年    3     月   10     日
                  第四庭審判長法  官　徐　樹　海
                              法  官　高　啟　燦
                              法  官　吳　錦　龍
                              法  官　黃　合　文
                              法  官　林  茂  權
以  上  正  本  證  明  與  原  本  無  異
中    華    民    國    94    年    3    月    10     日
　　　　　　　　　　　　　　　書記官　王　褔　瀛
